---
title: "Prova2"
output:
  pdf_document: default
  html_document: default
---

```{r setup, include=FALSE}
knitr::opts_chunk$set(echo = TRUE)
```

# Questão 1
*Queremos testar a hipotese nula de que os dados vem de uma distribuição poisson com parametro $\lambda$. Portanto, formalmente, temos:*


$H_0=$existe um valor $\lambda$, tal que $p_i = \pi_i(\lambda)$ para $i=1,2,3,4.$


$H_1=H_0$ seja falso.                                                   
                                       
            

```{r}
N <- c(1, 1, 0, 0, 1, 0, 0, 0, 0, 0, 2, 1, 2, 0, 0,0,0,0,2,1,0,0,1,0,1,1,0,1,1,1,0,0,1,0,0,1,0,0,1,0,0,0,1,0,1,0,1,1,0,1,0,0,1,1,0,0,0,0,0,0,0,3,0,0,1,1,0,2,1,1,2,0,0,0,1,1,0,0,0,0,0,0,0,1,1,1,1,0,0,0,1,0,0,1,0,0,0,0,0,0)
x<- table(N)
n <- mean(N)
x

```
*Portanto temos acima a tabela, em que:*

$N_0 = 61$

$N_1 = 33$

$N_2 = 5$

$N_3 = 1$

*Para realizar esse teste, usarei a estatistica $Q'$.*

*Apos, acima ja calcumalos a media, a usaremos como estimador de máxima verossimilhança, como dito na questão,e posterior a isso, iremos calcular as respesctivas propabilidades e por fim teremos o vetor de probabalidade.*

```{r}
p0 = dpois(0, n, log = FALSE)
p1 = dpois(1, n, log = FALSE)
p2 = dpois(2, n, log = FALSE)
p3 = 1-(p0+p2+p1)
p <- c(p0,p1,p2,p3)
p
### Esperança:
```


*Calculando o vetor das esperanças, sabendo como dito na questao que n=100*

```{r}
E <- c(100*p0,100*p1,100*p2,100*p3)
E
```
*Calculando o $Q'$, com teremos o valor e apos iremos calcular .Apos o calculo, iremos calcular os dos valores da Qui-Quadrado, com respectiva 2 e 3 graus de liberdade.*

```{r}
q = sum((x-E)^2/E)
q
```
```{r}
1-pchisq(q,2)
```
```{r}
1-pchisq(q,3)
```
*como estamos vendo o temos o p-valor esta(0.5902096,0.7880544) e são altos, então nao rejeitamos $H_0$ ao nivel de 1% de significancia*


# Questão 2
*Iremos primeiro carregar nossos dados, como foi dito na questão, os dados se emcontram no arquivo 'q2.txt', com isso usarei o read() para ler o arquivo*
```{r}
dados <- read.table("q2.txt",header=TRUE)
head(dados)
```
*Primeiramente, iremos mostrar nossa tabela de contigencia:*

```{r}
tab <- table(dados)
tab
```
*Queremos testar:*
*Assumiremos que $p_{ij}$ a probabilidade de uma pessoa da população `Opinião` estar na categoria `Idade`. De tal modo:*

*$\sum_{j=1}^{C} p_{ij} = 1, j= 1,...,L$*


\begin{align*}
H_0:\;& p_{1j} =...=p_{Lj},\;j=1,2,...,C\
\
H_1:\;& H_0 \mbox{ nao verdadeira },
\end{align*}


*Apos, podemos calcular as nossas frenquencias esperadas:* 
```{r}
E <- matrix(NA,3,3)
for(i in 1:3){
  for(j in 1:3){
    E[i,j] <- sum(tab[i,])*sum(tab[,j])/sum(tab)
  }
}
E
```
*Agora iremos realizar nosso teste, utilizarei a funcao do r, que já faz, a partir da nossa tabela: *


```{r}
chisq.test(tab)
```
*Temos que quantil, será:*
```{r}
qchisq(0.99,4)
```
*Logo nao rejeitamos $H_0$ ao nivel de 1% de significancia*

*O p-valor desse teste é calculado da forma:*
```{r}
1-pchisq(8.7045,4)
```
*Valor similar ao entrado no teste do R, valor esse alto, portanto mais uma vez temos envidencia para nao rejeita H0.*








# Questão 3
*Seja $F(x)$ a função de distribuição acumulada da variavel aleatória $X$, que são o tempo do novo reagente. Seja $F^\ast(x)$ um distrição acumulada da distribuição exponecial com parametro $\frac{1}{3}$,pois como foi dito na questão a media é igual a 3*



\begin{align*}
H_0:\;& F(x)=F^\ast(x),\\
H_1:\;& H_0 \mbox{ é  falsa. }
\end{align*}

*Carregando os dados*
```{r}
x <- scan("q3.txt")
head(x)

```

*Os valores da distruibição empirica, são os valores que para cada valor da amostra, saõ proporcionalmente menores ou iguais ao mesmo valor. Portanto, utilizando um codigo já mostrando em aula , temos:*

```{r}
n <- length(x)   # tamanho da amostra
y <- sort(x)   # valores ordenados
Fn <- 1:n/n   # empírica
Fn
```








```{r}
hist(x,prob = TRUE)
curve(dexp(x,1/3),lwd=3,col=4,add=TRUE)
```






*Grafico da distribuição empirica com a função:*

```{r}
plot(ecdf(x))
curve(pexp(x,1/3),add = TRUE, col = 2, lwd = 2)
```



*Usarei a função do R, que calcula o teste:*

```{r}
ks.test(x,"pexp",1/3,exact =FALSE)
```

*Podemos ver que o $D_n = 0.20681$, porém usaremos que o vimos em aula, utilizando a distribuição assintotica $\sqrt{N}D_n$, com isso temos que:*

*$\sqrt{12}D_n =$* 0.716411

*Utilizando as funções dadas em aula para o teste de K-S, teremso como calcular nosso quantil e p-valor:*

```{r}

pH <- function(t){
  # calcula a f.d.a. da estatistica do teste de Kolmogorov-Smirnov
  i <- 1:100
  aux <- 1 - 2*sum((-1)^(i-1)*exp(-2*i^2*t^2))
  return(aux)
}

qH <- function(p){
  # calcula o quantil da estatistica do teste de Kolmogorov-Smirnov
  x <- seq(0,2.5,by=0.0001)
  aux <- NULL
  for(i in 1:length(x)){
    aux[i] <- pH(x[i])
  }
  d <- abs(aux-p)
  aux2 <- x[which.min(d)]
  return(aux2)
}
```


*Rejeitamos H0 caso:*
```
```{r}
0.716411 > qH(0.95)
```

```


*Podemos ver que nao temos evidencias para rejeitar h0 ao nivel de 5% de siginificancia.*

*O p-valor será $\mathbb{P}(\sqrt{12}D_{12} \ge 0.716411  )$*
```{r}
1-pH(0.716411)
```
*Igual ao teste do r, mais uma vez um p-valor alto, mais evidencias para nao rejeitar H0*


# Questão 4

*Seja $F(x)$ a função  de distribuição acumulada da variavel aleatoria representando os tempos de atemdimento do 'q4am1' e seja $G(x)$ a função de distribuição acumulada da variavel aleatoria representando os tempos de atendimento de 'q4am2'. Queremos testar:*
\begin{align*}
H_0:\;& F(x)=G(x),\\
H_1:\;& H_0 \mbox{ é falsa. }
\end{align*}






*Processando os dados da questao:*
```{r}
a <- scan("q4am1.txt")
b <- scan("q4am2.txt")
```
*Calculando os valores da funcao empirica de cada amostra:*

```{r}
n1 <- length(a)   # tamanho da amostra
y1 <- sort(a)   # valores ordenados
Fn1 <- 1:n1/n1   # empírica
Fn1
```

```{r}
n2 <- length(b)   # tamanho da amostra
y2 <- sort(b)   # valores ordenados
Fn2 <- 1:n2/n2   # empírica
Fn2
```

*Abaixo o grafico das funçóes empiricas:*
```{r}
plot(ecdf(a),xlim=c(min(a,b),max(a,b)))
lines(ecdf(b),col=2)
```



**
*Mais uma vez utilizarei o comando o r,para relaizar o teste*
```{r}
ks.test(a,b,exact =FALSE)
```
*Para fazer nosso teste, teremos que:*
```{r}
N <- length(a)
M <- length(b)
d <- ((N*M)/(N+M))^(1/2)
d*0.5
```
*Utilizando o que vimos na questão 3, termos que nosso teste será:*
```{r}
0.5*d > qH(0.95)
```
*Logo nao temos evidencias aora rejeitar H0 ao nivel de 5% de significancia*

*O nosso p-valor assim como na questao 3, farei uso do codigo disponivel em aula para achar o valor, que sera:*
```{r}
1-pH(0.5*d )
```

```{r}

```

